臺灣新竹地方法院刑事判決　　　　　　　 93年度訴字第361號
公　訴　人　臺灣新竹地方法院檢察署檢察官
被　　　告　甲○○
上列被告因違反毒品危害防制條例案件，經檢察官提起公訴（93
年度毒偵字第363號），本院合議庭裁定依簡式審判程序並判決
如下：
    主  文
甲○○連續施用第一級毒品，累犯，處有期徒刑壹年，扣案之針
筒壹支沒收；又連續施用第二級毒品，累犯，處有期徒刑捌月，
扣案之吸管壹支沒收。應執行有期徒刑壹年陸月，扣案之針筒壹
支、吸管壹支均沒收。
    事  實
一、甲○○前於民國82年間因違反懲治盜匪條例案件，經本院以
    82年度少訴字第59號判決判處有期徒刑3年8月確定；又於85
    年間因違反藥事法案件，經本院以85年度訴字第942號判決
    判處有期徒刑5月確定；復於86年間因違反麻醉藥品管理條
    例案件，經本院以86年度易字第1644號判決判處有期徒刑4
    月確定，經接續執行，於88年6月30日假釋交付保護管束，
    於89年4月20日假釋期滿未經撤銷，其未執行刑以已執行論
    而執行完畢。又於89年間因施用毒品案件，經本院以89年度
    毒聲字第1425號裁定送觀察勒戒後，因認有繼續施用毒品之
    傾向，再經本院以89年度毒聲字第1661號裁定送強制戒治期
    滿後，由臺灣新竹地方法院檢察署檢察官於91年2月18日以
    91年度戒毒偵字第19號為不起訴處分確定；復因施用第一、
    二級毒品案件，經臺灣桃園地方法院於93年2月27日以92年
    度訴字第1537號判決分別判處有期徒刑9月、6月，應執行有
    期徒刑1年2月確定（目前仍在執行中）。
二、詎甲○○仍不知悔改，竟另行基於施用第一級毒品海洛因、
    第二級毒品安非他命之概括犯意，自前案判決後即93年2月
    28日起至93年3月23日晚上9時20分許為警查獲止，在位於新
    竹縣關西鎮下衡坑47之1號住處，以將第一級毒品海洛因加
    礦泉水稀釋後再以針筒注射血管、第二級毒品安非他命置於
    吸食器內以火燒烤吸食煙霧之方式，不定頻率，連續施用第
    一級毒品海洛因及第二級毒品安非他命多次。嗣於93年3月
    23 日晚上9時20分許，經警在新竹縣芎林鄉○○村○○街99
    號前發現甲○○形跡可疑上前盤查，甲○○於是主動將身上
    其所有之吸管、針筒各一支交付警察，而查悉上情。
三、案經新竹縣警察局竹東分局報告臺灣新竹地方法院檢察署檢
    察官偵查起訴。
    理  由
一、本件被告甲○○所犯毒品危害防制條例第10條第1項及第2項
    之非法施用第一級、第二級毒品罪，均非死刑、無期徒刑、
    最輕本刑為3年以上有期徒刑之罪或高等法院管轄第一審之
    案件，被告於本院準備程序就被訴事實為有罪之陳述，經本
    院合議庭認合於刑事訴訟法第273條之1之規定，裁定進行簡
    式審判程序，合先敘明。
二、認定犯罪事實所憑之證據及理由：
（一）被告甲○○於本院準備程序、簡式審理程序中之自白。
（二）尿液編號姓名對照表、新竹縣衛生局93年3月29日尿液檢
      驗單、國防部憲兵司令部刑事鑑識中心93年7月5日（93）
      宇鑑字第07838號鑑驗通知書各一件，以及扣案之吸管、
      針筒各一支，證明被告於93年3月24日所採集之尿液經送
      驗結果，確呈甲基安非他命、嗎啡陽性反應，足認被告所
      為有施用第一、二級毒品安非他命之自白，確實與事實相
      符，可以採信。
（三）臺灣高等法院被告全國前案紀錄表一件，證明被告前曾受
      觀察勒戒、強制戒治處分，且於受強制戒治執行完畢後5
      年內再犯本件施用第一、二級毒品安非他命之犯行。
（四）綜上，本件事證明確，被告施用毒品之犯行堪予認定，應
      依法論科。
三、論罪科刑之理由：
（一）按海洛因、安非他命分屬毒品危害防制條例第2條第2項第
      1款、第2款所列之第一、二級毒品，核被告甲○○所為，
      係犯毒品危害防制條例第10條第1項及第2項之非法施用第
      一級、第二級毒品罪。被告因施用第一、二級毒品而持有
      第一、二級毒品之低度行為，應為施用第一、二級毒品之
      高度行為所吸收，不另論罪。
（二）又被告所為多次施用第一級、第二級毒品行為，時間緊接
      ，犯罪構成要件相同，顯均係各出於概括之犯意為之，均
      應依刑法第56條連續犯之規定各論以一罪，並皆依法加重
      其刑。
（三）起訴意旨雖僅起訴被告於93年3月24日上午9時25分許採尿
      時起回溯前26小時內之某時、及回溯前96小時內之某時施
      用第一、二級毒品之犯行，惟被告係自臺灣桃園地方法院
      於93年2月27日以92年度訴字第1537號判決判處被告連續
      施用第一、二級毒品罪後，復接著以前述之施用頻率、方
      法，連續施用海洛因、安非他命多次，業據被告供承在卷
      ，其中原未經檢察官起訴部分，雖未據起訴，然與起訴部
      分有連續犯之裁判上一罪關係，為起訴效力所及，本院自
      應併予審理。
（四）再被告所犯之連續施用第一級毒品罪及連續施用第二級毒
      品罪，犯意各別，罪名不同，應分論併罰。
（五）另被告有如事實欄一所述之於89年4月20日始接受有期徒
      刑執行完畢之情形，有臺灣高等法院被告全國前案紀錄表
      一件在卷可參，其於受有期徒刑完畢後5年內，再犯本件
      有期徒刑以上刑之罪，為累犯，所犯上開之罪均應依刑法
      第47條規定，加重其刑，並均遞加重之。
（六）爰審酌被告不思正途，沈溺於吸毒惡習，不知自制，歷經
      觀察、勒戒，猶不知悔悟，卻再犯本件，顯然自制力薄弱
      ，惟念其所為僅戕害自身身心健康，且犯罪手段、情節及
      所生危害均尚非重大，及犯罪後坦承犯行之態度等一切情
      狀，分別量處如主文所示之刑，並定其應執行之刑。
（七）扣案之吸管一支、針筒一支，為被告所有且供其犯罪所用
      之物，業據被告陳明在卷，爰依刑法第38條第1項第2款之
      規定宣告沒收之。
四、對其餘併案事實之判斷：
    臺灣板橋地方法院檢察署93年度核退毒偵字第1215號、臺灣
    桃園地方法院檢察署94年度毒偵字第407號併案意旨雖謂被
    告於93年6月19日、同年10月24日所採集之尿液經送驗結果
    ，均呈甲基安非他命、嗎啡陽性反應，而認被告此部分之施
    用第一、二級毒品犯行，與本件前述有罪部分有連續犯之裁
    判上一罪關係，惟查，被告於93年5月14日至同年6月7日期
    間，因案遭羈押於臺灣新竹看守所中，此有臺灣高等法院被
    告全國前案紀錄表一件可參，故被告施用毒品之犯意顯然因
    此羈押而中斷，併案部分與本件亦顯無連續犯裁判上一罪之
    關係，應退由各併案機關另行偵處。
五、適用之法律：
（一）刑事訴訟法第273條之1第1項、第299條第1項前段。
（二）毒品危害防制條例第10條第1項、第2項。
（三）刑法第11條前段、第56條、第47條、第51條第5款、第38
      條第1項第2款。
本案經檢察官宋重和到庭執行職務。
中　　華　　民　　國　　94　　年　　2 　　月　　16　　日
                  刑事第六庭    法　官　魏瑞紅
以上正本證明與原本無異。
如不服本判決，應於送達後10日內向本院提出上訴狀。
中　　華　　民　　國　　94　　年　　2 　　月　　17　　日
                                書記官  陳凰榆
附錄論罪科刑法條：
毒品危害防制條例第10條
施用第一級毒品者，處六月以上五年以下有期徒刑。
施用第二級毒品者，處三年以下有期徒刑。
